【裁判字號】    89,易,1127
【裁判日期】    891012
【裁判案由】    竊盜等
【裁判全文】
臺灣臺北地方法院刑事判決                        八十九年度易字第一一二七號
    公  訴  人  臺灣臺北地方法院檢察署檢察官
    被      告  乙○○
右列被告因竊盜案件，經檢察官提起公訴（八十九年度偵字第七八四三號、八十九年
度偵字第一一六八三號），本院判決如左：
    主  文
乙○○竊盜，累犯，處有期徒刑參月。又攜帶兇器竊盜未遂，累犯，處有期徒刑柒月
。應執行有期徒刑捌月。
    事  實
一、乙○○前於民國八十五年間因違反麻醉藥品管理條例案件，經台灣士林地方法院
    判處有期徒刑五月，如易科罰金以三百元折算一日，於八十六年四月十七日執行
    完畢，詎仍不知悔改，竟意圖為自己不法之所有，先於八十八年九月十日二十一
    時許，在台北市○○區○○街、嘉興街一八一號巷口（起訴書誤為一八巷口），
    見熊秀梅所有之ＤＮＸ－一一五號輕機車之鑰匙未拔，而將上開機車騎走，並將
    其配偶劉初枝所有之ＤＤＸ－三○六號輕機車之車牌懸掛於上開機車上，供己代
    步之用。乙○○又另行起意，基於意圖為自己不法之所有，於八十九年四月十三
    日凌晨四時十五分許，在台北市○○路○段二三○巷十五號前，持非其所有之小
    型手電筒及客觀上足以危害人生命身體安全之螺絲起子各一把，敲破甲○○所有
    之ＤＺ－六七二五號自小客車右後車窗玻璃，進入車內欲竊取該車後座上之公事
    包，旋因該車防盜器大作且在臨近之巡邏車趨前查看而致竊盜未遂，乙○○則因
    心虛躲進附近之車輛底盤下而為警查獲。並於八十九年六月七日十八時許，騎乘
    上開竊得之ＤＮＸ－一一五號輕機車行經台北市○○街○段二十一巷三十七號前
    ，經警發現上開機車之引擎號碼為贓車而查獲。
二、案經臺北市政府警察局文山第二分局及甲○○訴由臺北市政府警察局中正第二分
    局移送臺灣臺北地方法院檢察署檢察官偵查起訴。
    理  由
一、訊據被告乙○○固坦承竊取熊秀梅所有之輕機車犯行，惟矢口否認有何毀損及攜
    帶兇器竊盜之犯行，辯稱：伊係在ＤＺ－六七二五號自小客車旁小解，發現該車
    後座可一眼看到車內，因好奇心驅使故以腳試伸進去以確定是否真無玻璃存在，
    想不到踏空因而留下腳印，但伊並未損壞該車之玻璃，亦未攜帶兇器竊盜云云。
    經查，右揭犯罪事實，業據證人甲○○、熊秀梅之配偶徐昇浩等證述甚詳（見八
    十九年度偵字第七八四三號卷第七頁、二十二頁、二十六頁、八十九年度偵字第
    一一六八三號卷第六頁），並有徐昇浩於八十九年六月七日出具之切結書一紙在
    卷可稽。蓋汽車防盜器只要一有撞擊或搖晃，即會發出聲響，若上開自小客車之
    玻璃非被告所敲破，則在被告到達之前警報器應會發出聲響而引起他人注意，被
    告自無機會接近上開車輛而在旁邊小解，又質之證人丙○○證稱：「我們在汀州
    路巡邏時，聽到警報器在響，就與同事過去查看，被告躲在另一部車的底盤下」
    「整個人趴在車下，且地上還有水，那邊很暗，他以為我們看不見」（見本院八
    十九年九月二十九日調查筆錄），則被告既未涉有竊盜及毀損犯行，為何心虛而
    躲進其他汽車車盤底下？參以證人甲○○證稱，伊因為上個月車剛被偷走，所以
    裝了較敏感的警報器，而車內後座之公事包被從左邊移到右邊，且天亮時發現後
    座有被告之鞋印，並有照片七紙在卷可按，且由照片可知，該自小客車之車窗玻
    璃顏色較深，而非透明玻璃，以肉眼即可判斷車窗有無玻璃存在，是被告辯稱為
    了好奇想知道後車窗是否有玻璃，而以腳試伸進去因踏空才留下腳印云云，顯屬
    無稽之卸詞。又證人丙○○證稱螺絲起子及手電筒係在被告躲藏之車子底下查獲
    ，益證被告攜帶上開工具及兇器毀損及竊盜之犯行，故本件罪證已臻明確，被告
    犯行堪以認定。
二、核被告第一次所為，係犯刑法第三百二十條第一項之普通竊盜罪，第二次所為，
    係犯刑法第三百二十一條第二項、第一項第三款之攜帶兇器竊盜未遂罪及第三百
    五十四條之毀損罪，其所犯加重竊盜未遂罪及毀損罪間，有方法結果之牽連關係
    ，應從一重之加重竊盜未遂罪論；又被告所犯之普通竊盜罪及加重竊盜未遂罪間
    ，時間相隔七月，犯罪手法亦不相同，並無連續犯裁判上一罪關係，自應分論併
    罰。查被告前於八十五年間因違反麻醉藥品管理條例案件，於八十六年四月十七
    日執行完畢，有台灣高等法院刑案紀錄簡覆表附卷可稽，其於刑之執行完畢後五
    年內再犯本件有期徒刑以上之二罪，皆為累犯，均應依刑法第四十七條規定加重
    其刑。再被告已著手於加重竊盜犯行之實施，而未至既遂之結果，為未遂犯，應
    依刑法第二十六條前段規定減輕其刑，並就加重竊盜未遂罪部分先加後減之。爰
    審酌被告犯罪動機、犯後一再飾詞卸責、惟所造成之損害非鉅等一切情狀，分別
    量處如主文所示之刑，並定其應執行之刑，以示懲儆。至扣案之螺絲起子及手電
    筒各一把雖為被告供犯罪所用之物已如前述，然被告否認為其所有，且亦無其他
    積極證據足證為被告所有，是爰不另為沒收之諭知，附此敘明。
據上論斷，應依刑事訴訟法第二百九十九條第一項前段，刑法第三百二十條第一項、
第三百二十一條第二項、第一項第三款、第三百五十四條、第二十六條前段、第四十
七條、第五十五條、第五十一條第五款，罰金罰鍰提高標準條例第一條前段，判決如
主文。
本案經檢察官周治正到庭執行職務
中    華    民    國      八十九      年      十      月      十二      日
                                      臺灣臺北地方法院刑事第六庭
                                          法  官  蔡  如  琪
右正本證明與原本無異
如不服本判決，應於判決送達後十日內，向本院提出上訴狀。
                                          書記官  黃  鈴  容
中    華    民    國      八十九      年      十      月      十六      日
附錄法條：
刑法第三百二十條
一意圖為自己或第三人不法之所有，而竊取他人之動產者，為竊盜罪，處五年以下有
  期徒刑、拘役或五百元以下罰金。
二意圖為自己或第三人不法利益，而竊佔他人之不動產者，依前項之規定處斷。
三前二項之未遂犯罰之。
刑法第三百二十一條
一犯竊盜罪而有左列情形之一者，處六月以上五年以下有期徒刑：
  於夜間侵入住宅或有人居住之建築物、船艦或隱匿其內而犯之者。
  毀越門扇、牆垣或其他安全設備而犯之者。
  攜帶兇器而犯之者。
  結夥三人以上而犯之者。
  乘火災、水災或其他災害之際而犯之者。
  在車站或埠頭而犯之者。
二前項之未遂犯罰之。


司法院資訊處製作；財團法人民間司法改革基金會備份。
